臺灣臺北地方法院民事裁定　　　　　　　　　　　　　九十三年度重勞訴字第一號
　　原　　　告　甲○○Car.
　　　　　　　　　　　　　　i.
　　訴訟代理人　吳素華律師
　　被　　　告　社團法人台北市美僑協會
　　法定代理人　乙○○
　　訴訟代理人　陳彥希律師
當事人間請求給付退休金事件，被告聲請命原告供訴訟費用之擔保，本院裁定如下：
    主  文
原告應於本裁定送達後十日內，為被告供訴訟費用擔保金新台幣捌拾貳萬玖仟肆佰捌
拾壹元。
聲請程序費用由原告負擔。
    理  由
一、民事訴訟法第九十六條第一項規定：「原告於中華民國無住所、事務所及營業所
    者，法院應依被告聲請，以裁定命原告供訴訟費用之擔保；訴訟中發生擔保不足
    額或不確實之情事時亦同。」，其立法意旨無非係因原告於中華民國無住所、事
    務所及營業所者，將來訴訟終結命其負擔賠償訴訟費用時，難免執行困難，為保
    全被告利益，始設此預供訴訟費用擔保之規定。其次，法院命原告供擔保者，應
    於裁定中定擔保額及供擔保之期間；所定擔保額，以被告於各審應支出之費用總
    額為準，民事訴訟法第九十九條定有明文。所謂被告於各審應支出之費用總額，
    係指法院預計被告於本案第一審至第三審訴訟程序中，可能支出各項訴訟費用之
    總額而言。又依民事訴訟法第四百六十六條之一、同條之三規定，對於第二審判
    決上訴，上訴人應委任律師為訴訟代理人，第三審律師之酬金，為訴訟費用之一
    部，並應限定其最高額，其酬金支給標準，由最高法院擬訂報司法院核定之。而
    依最高法院選任律師為訴訟代理人辦法及第三審律師之酬金支給標準第八條規定
    ，法院裁定律師酬金時，應斟酌案情之簡繁、訴訟之結果及律師之勤惰，於民事
    財產權之訴訟，於訴訟標的金額百分之三以下，但最高不得逾新台幣（下同）伍
    拾萬元，且當事人約定之酬金較低者，不得超過其約定。是第一審至第三審之裁
    判費、第三審律師之酬金，均應屬上開定擔保額之範疇。
二、原告固然主張其在中華民國居住及工作長達二十年之久，因退休後而無法繼續在
    中華民國居留等語。但查，原告於本院民國九十三年二月三日言詞辯論期日已明
    白陳述稱：「原告在起訴後於中華民國並無住居所，目前原告人已返回美國。」
    等語，又民事訴訟法第九十六條規定並無須探究原告在中華民國境內無住所之原
    因為何，倘原告確實在中華民國無住所者，即符合供訴訟費用之擔保之要件，是
    堪認被告此部份聲請為有據。
三、次查，原告起訴請求被告給付壹仟肆佰零陸萬柒仟柒佰柒拾元，及自民國九十二
    年七月三十一日起至清償日止按年息百分之五計算之利息，其訴訟標的價額為壹
    仟肆佰零陸萬柒仟柒佰柒拾元。本件預計第二審及第三審之裁判費各為貳拾萬
    仟柒佰貳拾肆元，另第三審律師之酬金不得逾訴訟標的金額百分之三，即不得逾
    肆拾貳萬貳仟零拾元（元以下四捨五入），以上合計為捌拾貳萬玖仟肆佰捌
    拾壹元。從而，被告聲請命原告供訴訟費用之擔保為有理由，應予准許，爰裁定
    如主文第一項所示之供擔保額及供擔保期間。
四、依同法第九十五條及第七十八條，裁定如主文。
中　　　華　　　民　　　國　　九十三　　年　　　二　　　月　　　四　　　日
                              勞工法庭  法  官    賴錦華
正本係照原本作成
如對本裁定抗告須於裁定送達後十日內向本院提出抗告狀，並繳納抗告費新臺幣一千
元
中　　　華　　　民　　　國　　九十三　　年　　　二　　　月　　　四　　　日
                                          書記官    林桂玉
